# 求助陈版及各位大拿

提问人：shiropetto 时间：2015-09-10 16:41:30
谢谢回复！关于第一条，确实是这个情况，第三种游戏币的消耗会带来的成本费用微乎其微，而且很难以计算，基本就是后台数据的一个变化而已。关于第 2 条，在游戏这个行业，游戏币一般是只要充值买了之后都没有退款的权利，哪怕你是花了钱的。所以账户里的游戏币都没有再退回换钱的可能性~目前我也倾向于第三种直接做成本费用处理，但是这个成本费用几乎为 0 且大部分已经体现在利润表里的带宽费、广告推广费等，将第 1 、 2 种按照递延的方法处理。

回答人：chenyiwei
对此类问题可采用两种思路： 1 、对第三种原因赠送的游戏币和第一、二种原因（实际充值，伴随着经济资源流入）的游戏币分开核算，第三种游戏币的发放和耗用均不作账务处理，但此法较为复杂，而且因为对玩家而言游戏币不管何种来源获得都是等值的，到时候消耗游戏币时是先消耗哪一类，也会存在主观性。因此，不建议采用此方法。 2 、在赠送游戏币时，根据当期游戏币的加权平均单价（＝［期初预收账款余额＋本期实际充值金额］／［期初游戏币数＋本期因各种原因增加的游戏币数］）和赠送个数确认为销售费用和预收账款。本月消耗的游戏币（无论基于何种原因获取）均按该加权平均单价结转收入。该方法操作比较简单，但可能引起的问题是销售费用和营业收入的同步虚增。或者也可以考虑在报表列报时，将这部分销售费用与营业收入对冲以解决虚增问题。

提问人：shiropetto 时间：2015-09-10 19:56:22
谢谢陈版～还有一些疑问点希望与您讨论一下～对于第 1 条中，伴随经济流入的两种币按消耗确认收入时使用移动加权平均，因此先使用哪种游戏币并不影响收入的确认金额；而第 3 种游戏币的消耗带来的费用可以说是微乎其微，只是后台数据一个体现，所有的带宽、推广费等均会在利润表中体现，这样看来这种方法是否更能体现商业实质？第二种思路的话，在实务中，游戏公司一开始推出游戏时会赠送大量的免费游戏币出来吸引用户，创业公司最开始对这些数据并没有进行很好的统计。而且免费赠送的游戏币很容易形成大量沉积，这样这些币对应的收入恐怕永远没法确认。这样对于公司的财务报表也是表述不公允的。不知道这种情况下，是不是使用思路 1 更合适一些。还请陈版指教～

回答人：chenyiwei
个人还是倾向于使用方法二。比较简单，操纵余地小。

回答人：chenyiwei
游戏币的价值不是根据增量成本体现的，其公允价值等于加权平均的充值金额。虽然先消耗第一种还是第二种没有实质影响，但加入了第三种之后，先消耗哪一种就会对当期经营成果有影响了。

提问人：shiropetto 时间：2015-09-11 09:57:04
陈版，今天跟公司技术部门讨论了一下，系统逻辑是按照先消耗第 1 种，再消耗第 2 种，最后消耗第 3 种的方法进行处理的。这样的话其实是不是还是可以说明问题的？@chenyiwei

回答人：chenyiwei
在保证一贯性、没有人工调节空间的前提下，这样的逻辑也是可以接受的，此时可以考虑使用第一种方式，即对第三种原因获取的游戏币不入账核算。事务所需要对该系统进行IT审计。

提问人：zengfengxia 时间：2015-09-22 17:08:26
陈版，第一种和第二种方式未使用的游戏币在期末需根据其结存数量和公允价值保留并作为预收款列报，第三种方式增加的游戏币事实上不会导致企业经济利益的流入，但会摊薄期末结存游戏币的单位公允价值，因此是不是仅需要计量其数量而无需虚拟确认销售费用和营业收入更好些？

回答人：chenyiwei
也可以。关键是保持逻辑一贯性、杜绝人工操纵。

提问人：ziyan 时间：2018-04-04 14:45:58
陈版，请教个问题：游戏企业对自己开发的游戏充值测试怎么核算？比如测试部花了 3000 元充值测试自主开发的游戏，这个 3000 元是需要到财务部来报销的，那么这个 3000 元是收入和费用同时确认吗？还是 3000 元可以冲减收入？谢谢陈版

回答人：chenyiwei
不能确认收入。因为这并不是经济资源从外部流入。